臺灣桃園地方法院刑事判決　　　　　　　94年度訴字第1064號
公　訴　人　臺灣桃園地方法院檢察署檢察官
被　　　告　戊○○
選任辯護人　邱鎮北律師
上列被告因毒品危害防制條例案件案件，經檢察官提起公訴（93
年度偵字第14187 號），本院判決如下：
    主  文
戊○○共同販賣第三級毒品，處有期徒刑柒年陸月。扣案之第三
級毒品Ｋ他命貳拾伍罐（原總毛重伍伍點陸公克，總淨重壹捌點
伍玖公克，經取樣零點四公克化驗，驗餘淨重壹捌點壹玖公克）
、配用「0000000000」門號三星廠牌Ａ二○○型行動
電話機具壹具（不含ＳＩＭ卡），均沒收。
    事  實
一、戊○○（綽號「大仁」）與丁○○（綽號「辣椒」，另案審
    結）、林克秉（原名乙○○，另案審結）3 人均明知Ｋ他命
    （Ketamine）係業經公告列為毒品危害防制條例第2 條第2
    項第3 款之第三級毒品，不得販賣，竟基於共同意圖營利而
    販賣第三級毒品Ｋ他命之犯意聯絡及行為分擔，於民國91年
    11月8 日23時許，由丙○○（業於94年6 月10日死亡。另經
    臺灣桃園地方法院檢察署檢察官為不起訴處分）以其所有之
    「0000000000」門號行動電話，撥打戊○○所有「00000000
    00」門號行動電話，由戊○○在林克秉位於桃園縣桃園市○○○路○ 段59號5 樓之3 住處接聽，丙○○於電話中向戊○○表明，欲以新臺幣（下同）1 萬元（價款先行積欠，丙○○日後再清償）購買第三級毒品Ｋ他命25罐（總毛重55.6公
    克，總淨重18.59 公克，經取樣0.4 公克化驗，驗餘淨重18
    .19 公克）供己施用，戊○○應允後遂告以丙○○至桃園縣
    桃園市○○路之「獅子王」舞廳後再行聯絡實際交易細節。
    嗣於翌日即91年11月9 日凌晨3 時許，丙○○到達上開舞廳
    後，便以其所有之前揭行動電話撥打予戊○○時，卻由丁○○在上揭林克秉住處接聽電話（當時戊○○在旁）並要求丙○○前往桃園縣桃園市○○路與和平路口之ＯＫ便利商店前
    進行毒品交易，戊○○隨即指示林克秉自上揭住處騎乘機車
    附載丁○○攜帶上開第三級毒品Ｋ他命25罐及渠所有之上開
    「0000000000」門號行動電話外出，共同前往上開便利商店
    前與丙○○進行毒品交易。迨於91年11月9 日凌晨3 時35分
    許，林克秉、丁○○到達該便利商店後，丁○○下車將上開
    第三級毒品Ｋ他命25罐交付予丙○○，林克秉在旁目睹丁○○與丙○○之交易過程，丁○○且代戊○○收取丙○○要返
    還予戊○○之6,000 元現金（該6,000 元係丙○○清償日前
    積欠戊○○之欠款，與本案販賣毒品之犯行無關）後，隨即
    為警當場查獲，並扣得丙○○甫購入之上開第三級毒品Ｋ他
    命25罐、丁○○持有中之6,000 元現金與戊○○所有交予丁○○使用之上揭供犯罪所用之配用「0000000000」門號行動
    電話機具1 具（含ＳＩＭ卡1 枚）、丙○○所有之上揭「
    0000000000」門號行動電話機具1 具（含ＳＩＭ卡1 枚）。
二、案經臺北市政府警察局信義分局移送臺灣桃園地方法院檢察
    署檢察官偵查起訴。
    理  由
甲、證據能力部分
一、按被告以外之人於審判外之言詞或書面陳述，除法律有規定
    者外，不得作為證據；被告以外之人於偵查中向檢察官所為
    之陳述，除顯有不可信之情況者外，得為證據；被告以外之
    人於檢察事務官、司法警察官或司法警察調查中所為之陳述
    ，與審判中不符時，其先前之陳述具有較可信之特別情況，
    且為證明犯罪事實存否所必要者，得為證據；再被告以外之
    人於審判外之陳述，雖不符刑事訴訟法第159 條之1 至第15
    9 條之4 之規定，而經當事人於審判程序同意作為證據，法
    院審酌該言詞陳述或書面陳述作成時之情況，認為適當者，
    亦得為證據。當事人、代理人或辯護人於法院調查證據時，
    知有第159 條第1 項不得為證據之情形，而未於言詞辯論終
    結前聲明異議者，視為有前項之同意。刑事訴訟法第159 條
    第1 項、第159 條之1 第2 項、第159 條之2 、第159 條之
    5 分別定有明文。其立法意旨在於傳聞證據未經當事人之反
    對詰問予以核實，原則上先予排除。惟若當事人已放棄反對
    詰問權，於審判程序中表明同意該等傳聞證據可作為證據，
    基於尊重當事人對傳聞證據之處分權，及證據資料愈豐富，
    愈有助於真實發見之理念，且強化言詞辯論主義，使訴訟程
    序得以順暢進行，上開傳聞證據亦均認具證據能力。
二、查本件證人丙○○、甲○○，證人即本件查獲員警張峻、王
    仁甫、張家銘，證人即本件共犯之人丁○○、林克秉分別於
    警詢、偵查及另案於本院92年度訴字第1365號、93年度訴緝
    字第85號審理中所為之證述，其性質雖均屬傳聞證據，惟被
    告戊○○及其選任辯護人在本院準備程序中，對上開證據方
    法之證據能力均表示無意見，顯有默示同意援用之意，且未
    於本案言詞辯論終結前聲明異議，本院於審判期日並已將上
    開筆錄提示予被告而為辯論，有審判筆錄在卷可稽，本院審
    酌上開證人之陳述，係於距案發時刻較為接近之時點所為，
    另均核無違法取證之情事，依上開證述作成當時之情況，並
    無不適當之情形，因認均得為證據。
乙、認定事實之理由及依據
一、訊據被告戊○○固坦承於於91年11月9 日凌晨3 時許，要求
    丁○○搭乘林克秉所騎之機車，攜帶扣案之25罐第三級毒品
    Ｋ他命與戊○○所有之「0000000000」門號行動電話外出，
    前往桃園縣桃園市○○路與和平路口之ＯＫ便利商店前與丙○○見面，並將該25罐第三級毒品Ｋ他命交付丙○○之事實
    ，惟否認有何與丁○○、林克秉共同販賣第三級毒品Ｋ他命
    之犯行，辯稱：伊是於91年11月8 日晚間10、11時許，向丙○○以總價12,500元之代價，購買第三級毒品Ｋ他命25罐，
    但因用了沒感覺，所以要丁○○、林克秉代替伊攜帶該25罐
    Ｋ他命去退還給丙○○，不是伊要丁○○、林克秉拿去販賣
    給丙○○，扣案的6,000 元是丙○○把伊購買Ｋ他命的錢退
    給丁○○。玆查本案判斷之關鍵厥在於被告戊○○究係要求
    丁○○、林克秉攜帶該25罐Ｋ他命前去交貨販賣與丙○○；
    抑或如同被告戊○○所辯，係要丁○○、林克秉代替戊○○
    將該25罐Ｋ他命退還與丙○○。經查：
（一）上揭犯罪事實，業據證人丙○○於91年11月9 日警詢及同
      日初次檢察官訊問時證稱：我係以電話向綽號「大仁」的
      男子聯絡購買Ｋ他命25罐，價格1 萬元，「大仁」即告知
      到獅子王舞廳再打給他，我到舞廳後，至凌晨3 時許，即
      打電話給「大仁」，然電話卻是丁○○所接聽（戊○○在
      旁講話），她便要我至桃園市○○路與和平路口之便利商
      店前等候，約凌晨3 時35分許，丁○○即經由林克秉搭載
      前來，將25瓶Ｋ他命交付予我，林克秉在場觀看，正與丁○○、林克秉交易毒品Ｋ他命25瓶時，就被警方當場查獲
      ；25罐Ｋ他命是我打電話向「大仁」說要買的，之後我又
      打電話過去，丁○○接了3 次電話，最後說要在ＯＫ便利
      商店等她，在電話中隱約有聽見「大仁」叫丁○○把東西
      帶到ＯＫ便利商店給我。我11點多打給「大仁」，3 點多
      再打過去，是丁○○接的。扣案之6,000 元是我欠「大仁
      」要還他的，此次購買Ｋ他命的1 萬元，我已與「大仁」
      約好下次再付等語在卷（參見偵卷第11頁反面、第12頁正
      面、第48頁至第50頁）；復於93年10月19日及同年11月8
      日另案於本院93年度訴緝字第85號審理中具結證稱：當天
      我在臺北打電話請「大仁」幫我訂獅子王的包廂，我到桃
      園的時候打電話給「大仁」，「大仁」再帶我去獅子王舞
      廳，因那邊包廂不好訂，「大仁」是桃園人比較好訂。我
      與很多朋友一起去獅子王，我是在舞廳包廂的時候，請「
      大仁」幫我買Ｋ他命，他說一次買25支，1 萬元，比較便
      宜。當天看到「大仁」的時候，他沒有受傷，臉上也沒有
      傷。當天我還沒有給他1 萬元。我當時身上沒有那麼多錢
      ，我是與我的朋友合資買的，等我向我朋友收到錢以後再
      給他錢，「大仁」帶我們到包廂之後就先離開，我們是12
      點多到包廂，我大約凌晨1 、2 點打電話給「大仁」，問
      他買到了沒有，電話是「大仁」接的。「大仁」告訴我說
      已經買到了。我在那邊等的時候，有再打蠻多通電話給「
      大仁」，本來是「大仁」接的，後來打的電話不是「大仁
      」接的，是一個女孩子接的，我們約在獅子王對面的便利
      商店見面。「大仁」說等一下會有一個女孩子拿東西來給
      我，後來看到丁○○，我才知道之前在舞廳有見過幾次，
      「大仁」還叫我拿6,000 元給那個女孩子，那是包廂與門
      票的錢。我不知道那個女孩的姓名，但就是後來與我一起
      被查獲的女孩。他們的機車就停在旁邊而已。當時丁○○
      已經將東西拿給我了等語明確（參見本院93年度訴緝字第
      85號卷第131 頁至第132 頁、第134 頁至第136 頁、第
      164 頁至第165 頁），且經核證人丙○○前後數次所證情
      節均大致相同。雖證人丙○○於警詢及偵查中，就是否先
      在電話中聯繫被告戊○○購買Ｋ他命25罐，及電話中係與
      被告戊○○或證人丁○○約妥交易地點等情，與其於本院
      審理中之上開所述略有不一，然因證人丙○○於本院審理
      中係經告以偽證罪之處罰後，具結並經交互詰問後所為之
      證述，應較其於警詢及偵查中未居於證人地位具結而為之
      陳述更為詳細明確，可認此不一之處，當係證人丙○○於
      警詢及偵審中回答問題之詳細程度而有別，尚無礙於本件
      犯罪事實之認定。又丙○○上揭所證，復與證人即本案查
      獲警員張峻另案於本院92年度訴字第1365號審理中結證稱
      ：當初是有民眾打電話到臺北市政府信義分局警備隊隊部
      ，檢舉說常常有青少年在獅子王舞廳外面交易毒品。我們
      報告隊長後，由隊長排班請我們過去查察。我們當天約凌
      晨1 、2 時許，到達獅子王舞廳，在現場等候很久，看到
      很多青少年在那邊晃，我們為了不引起他們的注意，我們
      就分開來觀察，分別站在和平路、民族路上觀察，後來就
      看到林克秉騎機車載著丁○○。後來丁○○就拿出1 大包
      白色的東西，我同事張家銘剛好站在丁○○他們旁邊，距
      離他們不遠的地方約3 、4 步，不到2 公尺的距離，因為
      張家銘距離他們比較近，所以可以看到丁○○手上拿的就
      是Ｋ他命，而丁○○當時正在與丙○○交易毒品，我們就
      表明身分，出示警察證件，張家銘把他們手上的Ｋ他命拿
      走等語（參見本院92年度訴字第1365號卷第159 頁正面）
      ；證人即本案查獲警員王仁甫另案於本院92年度訴字第13
      65號審理中結證述：案發當時我們在現場有4 位警員，我
      、張峻、張家銘及小隊長蔡武昌，張家銘距離丁○○、林
      克秉2 人最近。我那時站在和平路與民族路口的便利商店
      外面，當時我有看到丙○○站在馬路旁，後來林克秉載丁○○過來，林克秉把機車停在便利商店前的騎樓，丁○○
      下車走向丙○○，張家銘看到丁○○拿1 包Ｋ他命給丙○○後，就走向前去，我們其他人也跟著過去（本院92年度
      訴字第1365號卷第205 頁）；證人即本案查獲警員張家銘
      另案於本院92年度訴字第1365號審理中結證稱：我當時站
      在民族路上走動，並不固定站什麼地方，看到丙○○在Ｏ
      Ｋ便利商店外面的馬路上，好像在等人，我們直覺判斷認
      為那個時候會在那邊等人可能是要交易，我們就特別注意
      丙○○，後來看到林克秉、丁○○騎機車過來，他們把機
      車停在和平路上，他們走過去丙○○那邊，我發現他們走
      向丙○○的時候，我也有走向丙○○，後來我看到丁○○
      拿著1 包罐裝的東西，我們4 個人是我最接近丁○○，也
      是最早上前查獲他們的，但是我們幾乎是同時到達丁○○
      那邊，我一邊跑，一邊看他們，還要注意車子及我的同事
      有沒有一起過來，但是我們一群人到達現場的時候，我看
      到丁○○拿著的透明袋子內的物品是罐裝白色的，與我們
      之前查獲的Ｋ他命包裝是一樣，所以我們懷疑他們交易的
      就是Ｋ他命，其他3 位警員看我靠近之後，幾乎與我也同
      時到達現場等語，情節大致相符（參見本院92年度訴字第
      1365號卷第213 頁、第214 頁）。
（二）而觀以證人丙○○與被告戊○○於案發以前並無任何怨隙
      仇恨及金錢糾紛，此為證人丙○○與被告戊○○於警詢及
      偵查中、戊○○於本院審理中所不否認，是以證人丙○○
      自無設詞誣攀被告戊○○之理。另衡以證人張峻、王仁甫
      、張家銘均係臺北市政府警察局信義分局警員，此有該分
      局刑事案件報告單、扣押筆錄足憑（偵查卷第4 頁、第5
      頁）平日職司刑事犯罪偵防工作，自應對民眾之報案秉公
      處理，以維護社會治安及民眾安全，且均與證人丙○○、
      被告戊○○二人間素昧平生，而本案又係民眾以電話報警
      檢舉該處有交易毒品，警方始循線前往並因此查獲證人丁○○、林克秉，嗣復因證人丁○○、林克秉及丙○○所證
      內容始查獲被告戊○○，則證人張峻、王仁甫、張家銘亦
      無恣意捏造事端栽贓被告戊○○與證人丁○○、林克秉3
      人共同販賣毒品予證人丙○○之理。另查，證人之記憶常
      因時間之流逝，或因與日常事務結合，而難免逐漸模糊或
      產生干擾。且人之記憶亦會因個人對事物之理解力、專注
      力、智識程度或年齡大小而有所差別，另證人亦可能因個
      人所處角度、位置或距離之不同，而對於同一事物之見聞
      有不同之證述方式。故綜合並斟酌證人張峻、王仁甫及張
      家銘之證詞，雖關於無關全案本旨之枝微末節處有些微出
      入，然上開證人於檢察官訊問所為證述之時間，距本件案
      發已有1 年，當可認係因隨著案發時間已久或當時所處位
      置之不同而記憶深刻有別或察覺認識有所不同而致，然既
      上開證人就林克秉當時確有騎車附載丁○○至查獲地點，
      丁○○當時確實有攜帶Ｋ他命前去與丙○○進行交易一節
      ，始終證述如一，則證人彼此回答問題詳細程度之差異，
      均尚不影響本件查獲經過之事實認定。至辯護意旨指摘證
      人張峻、王仁甫及張家銘彼此所述交付東西為毒品均不一
      致、看見毒品距離不一致、警備車停放地點不一致，丁○○有無攜帶側邊包包不一致、距離丁○○及丙○○僅2 、
      3 公尺，卻未聽見其等對話云云等節，均屬於不影響於本
      件主要案情判斷之瑣碎情節，與本件犯罪構成要件之認定
      均屬無涉，附此敘明。
（三）再者，本件現場查獲扣案之上開疑似第三級毒品Ｋ他命25
      罐，經送請內政部警政署刑事警察局鑑驗結果，確均含有
      第三級毒品Ｋ他命成分（總毛重55.6公克，總淨重18.59
      公克，經取樣0.4 公克化驗，驗餘淨重18.19 公克），此
      有該局92年1 月24日鑑驗通知書1 紙附卷可稽（參見偵卷
      第85頁正面），是以扣案之上開25罐之物品確屬第三級毒
      品Ｋ他命無訛。此外，復有扣案之戊○○所有共犯本件犯
      罪所用之配用「0000000000」門號三星廠牌Ａ200 型行動
      電話機具1 具（含ＳＩＭ卡1 枚）可資佐證，益徵證人丙○○、張峻、王仁甫、張家銘上開所證經過情節屬實。
（四）至證人即本案共犯丁○○雖於偵查中及本院審理中證稱：
      案發當天係伊與林克秉要代替被告戊○○將其向丙○○購
      買之Ｋ他命25罐拿去退還給丙○○，並非攜帶該25罐Ｋ他
      命前去交貨販賣給丙○○。若丁○○證述內容屬實，則丁○○就此一單純事實應無誤記之可能，且既此一辯解對於
      是否能洗刷丁○○之清白，影響至深，衡情而論，丁○○
      理當於警詢及偵查中均據實陳述，且所證內容當前後一致
      ，方符常理。然觀之丁○○先於警詢中先稱：「Ｋ他命是
      丙○○販售給我，我先打電話給林克秉要他來載我，碰面
      後，我即告訴林克秉說我想在舞廳內賣Ｋ他命，要林克秉
      保護我，載我去向丙○○購買，我撥打電話予丙○○，問
      他那裡有沒有Ｋ他命，他即告知有25瓶，我再問丙○○要
      賣多少錢，我告訴他我身上只有6,000 元，丙○○即答應
      賣給我，我們相約至桃園市○○路與和平路口之ＯＫ便利
      商店前交易，林克秉以機車護送我過去，雙方交易完畢即
      離去，經我想到很多不好的後果，我決定要將Ｋ他命還給
      丙○○，我又打電話給丙○○說要將Ｋ他命還他，因為我
      不想要了，丙○○說好，我與他約在上開地點，然後要林
      克秉保護載我過去，回到上開地點後，我把Ｋ他命25瓶還
      給丙○○，丙○○把6,000 元還我，林克秉在我身旁陪我
      ，在此際，警方即上前查獲。」云云（見偵卷影本第9 頁
      正面）；復於偵查中另稱：「一開始我跟林克秉約至中正
      夜市，我叫他載我去牽機車，在路上遇到『大仁』，『大
      仁』委託我拿東西給丙○○，並叫我向丙○○收6,000 元
      ，並說不用了，我並不知內有Ｋ他命，『大仁』說電話借
      我，叫我跟丙○○聯絡，沒有說那包東西是什麼。」云云
      （參見偵卷影本第46頁反面、第47頁正面）。再於本院審
      理中證稱：「91年11月8 日晚間，我跟戊○○一起到林克
      秉家，當時我跟戊○○是情侶。在林克秉家的時候，是戊○○把東西拿給林克秉，我忘記戊○○怎麼跟乙○○說。
      我有問戊○○那包東西是什麼，戊○○有告訴我們說是Ｋ
      他命，我們就勸戊○○把東西還給對方。隔天凌晨3 時許
      ，我當時正好要去牽摩托車，所以林克秉就載我一起去。
      我不知道林克秉為什麼會說是我打電話叫他去中正路尾接
      我。戊○○好像沒有告訴我為什麼要買25罐的Ｋ他命，我
      也沒有問，他也沒有說買這些Ｋ他命花了多少錢、錢付了
      沒有。之後在民族路、和平路口，因為林克秉騎車，所以
      是我把Ｋ他命拿給丙○○。我忘記丙○○拿6,000 元給我
      的時候有沒有講什麼，我也不知道Ｋ他命值多少錢。」云
      云（見本院卷二，96年1 月8 日審判筆錄）。又佐以被告
      林克秉於右揭時地騎車附載同案被告丁○○攜帶上開25
      罐Ｋ他命前去交付予證人丙○○而同時遭警查獲逮捕，此
      有臺北市政府警察信義分局刑事案件移送書1 紙附卷足稽
      （參見偵卷影本第1 頁），復為證人林克秉及丁○○於警
      詢及偵審中所供承在卷。若如證人丁○○所證：當時伊搭
      乘林克秉所騎機車，一同攜帶該25罐Ｋ他命要去退還給丙○○云云。則依上說明，可知此同時對於林克秉至為有利
      之說辭，如果屬實，則林克秉本不待他人提示或曉諭，亦
      當於警詢或偵查初訊中即會有所主張，遑論林克秉曾有多
      次犯罪前科，且當時亦身繫詐欺案件正由本院秋股以91年
      度易字第1725號審理中，業據林克秉於偵查中供述在卷（
      參見偵卷影本第50頁反面）。然證人林克秉於警詢中卻證
      稱：「當時情形是我接到『辣椒』（即丁○○）的電話，
      她告知我要我載他去桃園市○○路上的獅子王舞廳，後來
      我們行經桃園市○○路、和平路口（便利商店前）時，『
      辣椒』要我把車子停下來，便直接往男子丙○○的方向走
      過去，我停好車便上前去找他們，當我到達他們身邊時，
      我便看見『辣椒』將1 包Ｋ他命交付給男子丙○○，然後
      警方便將我們查獲了。我知道Ｋ他命25瓶（罐）為丁○○
      所有」云云（參見偵卷影本第13頁反面、第14頁正面第3
      行）；且亦證述：「（問：但為何丁○○於警訊筆錄中供
      稱她第一次是由你載到桃市○○路、和平路口向男子丙○○購買Ｋ他命，是因為後來自己覺得有些不妥，便要你再
      載她回桃市○○路、和平路口將Ｋ他命退還給丙○○而才
      遭警方查獲，你如何解釋？）答：我不知她為何要如此說
      云云；（問：你為何要載丁○○至桃園市○○路、和平路
      口ＯＫ便利商店前與男子丙○○進行毒品交易？）答：因
      為她是我朋友，所以我義務幫忙她，到了現場，我才發現
      她們是在進行毒品交易」云云（參見偵卷影本第12頁正、
      反面）；又於偵查中供述：「她（指丁○○）打電話叫我
      3 點半到中正路尾接她。我3 點多就載她過去。本來我要
      載她去牽車，在路上遇到她朋友，她說要講一下話，她就
      說先載她去獅子王，她要找一下人。」云云（參見偵卷影
      本第50頁反面）。準此以觀，證人丁○○就該扣案25罐Ｋ
      他命之來歷、如何取得該25罐Ｋ他命之經過、戊○○將Ｋ
      他命交付丙○○之原因、丁○○如何聯絡林克秉一同前去
      將該扣案25罐Ｋ他命交予丙○○等過程之證述，非但前後
      翻異其詞，所證情節亦與林克秉證述內容迥異。再者，證
      人丁○○於本院審理中，就何時知悉扣案物25罐為Ｋ他命
      、被告戊○○係向何人表明該扣案物為Ｋ他命、戊○○購
      買數量龐大之Ｋ他命之動機、戊○○將Ｋ他命交付丙○○
      之原因、丙○○所交付之6,000 元其意為何等於本件究係
      何人出售該扣案25罐Ｋ他命等至為相關之細節，於本院審
      理中均以「我不記得」、「不知道」、「沒有問」等語答
      之。倘本件純係被告戊○○託請丁○○、林克秉將其向丙○○購得之Ｋ他命返還丙○○，則丁○○僅需於警詢以迄
      本院審理中始終如實供述即可，豈有於警詢之初竟將販賣
      Ｋ他命之責自攬於身，嗣後始於偵查及審理中另行更易其
      詞，稱扣案毒品Ｋ他命25罐係代替被告戊○○退貨與丙○○之理？又丁○○事後既已供述扣案毒品Ｋ他命25罐係代
      替被告戊○○退貨，則就此以有利於己之證述，當詳細陳
      述以求還原真相，避免無端罹於刑責，豈有再就關鍵細節
      籠統答稱，使其證述內容可信度招致懷疑之理？足見證人
      丁○○上開所證，當係出於迴護戊○○而臨訟虛構之詞，
      顯不足採。
（五）至證人丙○○於初次偵查後經具保在外，嗣後經傳喚於91
      年11月27日偵查中翻異前詞，改以：丁○○講的都對云云
      （參見偵卷第69頁正面）；復於本院另案92年度訴字第13
      65號2 次審理中經傳喚、拘提均未到庭，有該審92年11月
      11日、92年12月11日審理筆錄及送達回證3 紙在卷可參（
      參見本院92年度訴字第13 65 號卷第182 頁至第184 頁）
      。再經台灣高等法院93年度上訴字第740 號審理程序，於
      93年5 月4 日及同年7 月27日審理期日經傳喚無著，此亦
      有該院上開2 次審理筆錄及送達回證在卷可參。甚且於93
      年10月19日另案於本院93年度訴緝字第85號審理中證稱：
      與丁○○被查獲的人不是在庭的林克秉云云（參見本院93
      年度訴緝字第85號卷第130 頁、第133 頁）。惟衡情以觀
      ，證人丙○○是否因與丁○○、乙○○當面對質而礙於情
      面，抑或為丁○○、林克秉脫免所涉販賣毒品罪責，而使
      其證述前後不一，復經多次傳喚、拘提後拒不到庭，以求
      降低法院採信其證詞程度，均非無疑。按共同被告、證人
      之陳述有部分前後不符，或相互間有所歧異時，究竟何者
      為可採，法院仍得本其自由心證予以斟酌，非謂一有不符
      或矛盾，即應認其全部均為不可採信，若其基本事實之陳
      述，果與真實性無礙時，則仍非不得予以採信。（最高法
      院91年度台上字第3388號判決參照）是以本院審酌證人丙○○為警查獲及檢察官初次偵查中之證述，核與證人張峻
      、王仁甫及張家銘上開證述情節大致相符，且距離案發時
      間最為接近，尚無暇編織不實之謊言，自較其事後具保在
      外後，復經傳喚至偵查訊問及審理中作證之證述為可採，
      故應以證人丙○○於警訊時及檢察官初次時陳述之情節較
      為可採。且林克秉確為本件查獲當時所騎車附載丁○○之
      人，均據林克秉、丁○○迭於歷次警詢及偵審中證述明確
      可查，益徵證人丙○○嗣後翻異前詞之證述，應屬事後迴
      護林克秉、丁○○之詞，並無足採。
（六）至被告戊○○雖辯稱：我在91年11月9 日之前就已經認識
      丙○○，我之前有施用過Ｋ他命2 、3 次，Ｋ他命都是丙○○給我的。丙○○本來在當少爺，後來改行當藥頭，他
      就拿Ｋ他命摻在香菸裡給我用，我吸了之後就覺得頭暈暈
      的。再下來的一次施用Ｋ他命就是在桃園向丙○○買Ｋ他
      命這一次，距離上一次施用Ｋ他命已經有好幾年，中間都
      沒有再施用過Ｋ他命。扣案25罐Ｋ他命是91年11月8 日晚
      上10點多或11點的時候，丙○○在夜市○○○街「全耀財
      務公司」裡面賣給我的。當天丙○○在台北的時候先聯絡
      我，說他要到桃園的ＳＫＹ開包廂，但是因為價錢談不攏
      ，我在ＳＫＹ被打，我就騎機車回到我的財務公司，到財
      務公司之後，因為我眼睛被打麻麻的會痛，我就打電話給
      丙○○，叫他們自己去獅子王。但是丙○○一直打電話給
      我，說他們人已經到了獅子王，叫我去獅子王幫他們訂包
      廂，我就麻煩我的一個同事載我去獅子王，到了獅子王的
      時候，因為眼睛真的很痛，我一定要回財務公司休息，我
      的同事就把丙○○跟我一起載回財務公司。丙○○說有事
      要跟我說，要跟我一起回財務公司，而且拿25罐Ｋ他命給
      我。我在丙○○最早請我幫他訂ＳＫＹ包廂時，在電話裡
      面有跟他說我想「趣味一下」（台語），他跟我說電話中
      不要講，見面時再講。我跟他說想要「趣味一下」，沒有
      跟他說要多少。回到財務公司時，丙○○先拿1 罐Ｋ他命
      給我用，我用了之後，他才再拿25罐Ｋ他命說要賣我，不
      過我跟他說我沒有錢，丙○○就說25罐先放在我這裡，因
      為獅子王危險，等到獅子王要回去時，我再拿給他。我在
      財務公司收下丙○○的25罐Ｋ他命後，還跟我的朋友送丙○○回去獅子王，我還幫丙○○訂包廂。我幫丙○○訂好
      包廂，他們來了15個人，包廂費加人頭費總共9,000 元，
      是丙○○他們付的。在獅子王的包廂裡，我要離開之前，
      就跟丙○○說要把25罐還給他，因為在包廂裡面，丙○○
      又拿1 罐給我用，我用了沒有感覺，而且我也沒有錢，所
      以就要還給丙○○，但是丙○○說，先放在我那裡，但是
      我跟他說我沒有錢。而我在91年11月8 日下午，就有跟甲○○說我晚上可能要用一筆錢，因為要週轉急用云云（見
      本院卷二第167 頁至第180 頁）。又被告於本院審理中供
      稱：「（審判長問：你在數年之間，只有先後用過2 次Ｋ
      他命，所以代表你根本沒有施用Ｋ他命的習慣，而當時丙○○原本也不過說要把Ｋ他命交給你保管，不見得一定要
      賣給你，更何況你自己又沒有用的習慣，而且也沒有錢，
      再說你跟甲○○借的錢，是另有它用，是要週轉用的，不
      是要買Ｋ他命的，你怎麼會在剛好甲○○要拿錢給你的時
      候，突然靈機一動，就把你根本不需要的25罐Ｋ他命買下
      來？）丙○○跟我說他要付包廂錢，錢不夠。（審判長問
      ：先付錢才進包廂的嗎？）是。（審判長問：所以代表甲○○錢拿過來的時候，丙○○已經湊好包廂費，而且已經
      付掉了，所以才能夠進包廂，那這樣為什麼你還要幫他買
      下來？）因為丙○○跟我說希望我幫他把這些Ｋ他命拿去
      換現金，我有跟他說我沒有辦法。（審判長問：既然你沒
      有辦法幫丙○○把Ｋ他命拿去換現金，而且你的6,000 元
      另有急用，為何你要把丙○○的Ｋ他命買下來？）一半我
      是為了要趣味一下要醫眼睛，一半是要退還給他。（審判
      長問：你剛才自己說用了沒有效，怎麼可能又跟丙○○要
      把Ｋ他命買下來醫眼睛？而且要趣味一下的話，3 、5 罐
      也夠了，為何要買25罐？）他也要放在我那邊，等他要回
      台北的時候，我再拿給他。（審判長問：到底你是跟他買
      還是幫他保管？）也不算幫他保管，.... 。 （審判長問
      ：到底算是跟他買還是幫他保管？）應該算是幫他保管。
      （審判長問：既然幫他保管何必要付6,000 元？）6,000
      元是先給丙○○，因為丙○○既然沒有什麼錢。（審判長
      問：沒有什麼錢？）包廂錢。因為他可能要把幫朋友湊的
      包廂錢還給朋友。（審判長問：所以你這6,000 元算是借
      給丙○○，而不是要跟他買Ｋ他命？）是。（審判長問：
      而且這6,000 元是要借給丙○○，讓他當天在獅子王跟朋
      友玩樂、招待朋友之用？）是。」云云（見本院卷二第18
      2 頁至第18 4頁）。經查，被告所辯丙○○交付25罐Ｋ他
      命與被告之原因，或稱係為販售與被告、或稱係交由被告
      保管；所辯購買扣案25罐Ｋ他命之目的，或稱係供己施用
      、或稱為幫助丙○○付包廂費、或稱為濟助丙○○玩樂開
      銷所用、或稱為幫丙○○將Ｋ他命出售後換取現金；所稱
      曾交付與丙○○之6,000 元之用途，或稱係為購買Ｋ他命
      之價金、或稱係為借與丙○○，讓丙○○當天在獅子王跟
      朋友玩樂、招待朋友之用，所辯前後非一、自相矛盾，已
      難採信。又本件扣案Ｋ他命數量非少，而被告自稱距前次
      施用已達數年，倘被告確已有長時間未曾施用Ｋ他命，則
      何需一次購買數量高達25罐，且被告本身實無需求之Ｋ他
      命？況衡情施用毒品者對販毒者所販賣之毒品品質本當有
      一定瞭解或信任後，方可能一次購足較大量之數，若被告
      係向丙○○購買毒品，豈有對丙○○販賣之毒品品質不信
      任（甚至被告一度供稱用了沒感覺），即驟然購買達25罐
      之Ｋ他命？另被告復稱向丙○○購買上開Ｋ他命之資金係
      向甲○○借貸而來以供週轉急用，顯見其本身經濟已非寬
      裕，豈有為了濟助丙○○玩樂開銷，而向丙○○購買施用
      後效果不佳之Ｋ他命，且數量高達25罐之理？綜上，被告
      所辯係向丙○○購買扣案Ｋ他命25罐之動機、過程或前後
      不一，或悖於常情，足認被告前開所辯該25罐Ｋ他命係向
      丙○○所購一節，當係事後卸責之詞，洵無足採。
（七）被告之選任辯護人所舉證人李宗佑於本院及另案於臺灣高
      等法院93年度上訴字第740 號審理時之證詞（即李宗佑證
      稱：戊○○於案發當日有向渠借款6,000 元），擬證明被
      告於獲案當時向丙○○所收取之6,000 元現金是丙○○所
      退還原先戊○○向彼購買25罐Ｋ他命之價款云云。但查本
      院已經認定被告上開所辯「扣案25罐Ｋ他命是戊○○向丙○○購買，當時確係要丁○○、林克秉代替戊○○將該25
      罐Ｋ他命退還給丙○○」云云，並不可採，已如前述。再
      查丙○○於警訊、偵查中已明確供稱：「本次25罐Ｋ他命
      買賣之交易價款為1 萬元，該扣案之6,000 元是彼要歸還
      彼之前積欠「大仁」（即戊○○）的。」等語（偵查卷第
      12頁正面、第69頁反面、第70頁正面），核與丁○○於偵
      查中所供：「（妳怎知道要收多少錢？）是『大仁』（即
      戊○○）跟我說要收6,000 元，丙○○也有說他有跟『大
      仁』借6,000 元，所以我是要將錢拿回去給『大仁』。」
      等語相符，足見丙○○所證其之前曾向「大仁」借6, 000
      元，扣案之6,000 元是拿給丁○○要歸還「大仁」一節，
      方屬真實。另查茍該6,000 元就是本案販賣25罐Ｋ他命之
      價款，姑不論是丙○○販賣給戊○○或是戊○○賣給丙○○，衡情丙○○若要推卸罪責，大可逕自供稱本次向戊○○購買25罐Ｋ他命之價款即為6,000 元即可，何須另行編
      造「本次25罐Ｋ他命交易之價款為1 萬元，該6,000 元是
      要歸還之前積欠『大仁』的錢」之說辭？再者，證人李宗
      佑另案於臺灣高等法院93年度上訴字第740 號審理時證稱
      ：於91年11月8 日晚間10時許，我在桃園縣桃園市○○路
      （又稱中正二街）金熊貓電玩店上班時，綽號「大仁」之
      戊○○有前去店裡找他，說其欠別人錢，要借6,000 元應
      急，伊當時身上並沒有錢，所以向戊○○說等伊下班再說
      ，伊於9 日凌晨零時下班，於零時20分左右回到中壢中原
      大學附近家中取得6,000 元後，就開車出來，在車上有以
      手機與戊○○聯絡，雙方約在獅子王舞廳見面，伊於凌晨
      1 時左右到達，就把6,000 元交給在該地等候之戊○○云
      云。但查，李宗佑既然於戊○○前去渠上班之金熊貓電玩
      店向渠借錢時，渠身上適無金錢可供借貸，衡情渠當會向
      戊○○訴說不便之處，並請求諒解，或向店方與同事先行
      告貸後轉貸予戊○○，翌日再予返還，抑或於下班後搭載
      戊○○返家拿取金錢，焉會於深夜零時下班後自桃園市隨
      即返回中壢市（經查係中壢市○○○路16巷20號8 樓）家
      中拿錢，再不厭其煩開車返回桃園市將錢借予戊○○？況
      其前開所稱係「開車前往」乙節，核與其於本院另案審理
      時述明：「（錢給他後）我就騎車離開」云云（見本院93
      年度訴緝字第85號卷第143 頁），言下之意顯謂係騎駛機
      車之情，相互扞挌且出入極鉅，據此已見其所述不實，抑
      有進者，另查依照李宗佑上開所證：戊○○前去金熊貓電
      玩店向伊告貸6,000 元之時間為「91年11月8 日晚間10時
      許」，伊是自己開車去借錢給戊○○；又甲○○次於本院
      審理中證稱：交錢給戊○○時，是戊○○一個人過來拿。
      查與被告於本院審理中供稱：我在91年11月8 日當天下午
      就有跟甲○○說晚上要用錢週轉，當天晚上是甲○○的朋
      友開雅歌的車子載他來獅子王，甲○○坐在副駕駛座沒有
      下車，直接把錢拿給我，我與丙○○一起走過去向甲○○
      拿錢云云（本院卷二第181 頁），2 人所供借貸時間、甲○○前往獅子王之方式、戊○○是否一人隻身前去向甲○○取款等節，均顯有不符。益徵甲○○前開所證曾於91年
      11月9 日凌晨，借貸6,000 元與戊○○乙事，係屬迴護之
      詞，不足採信。
（八）又戊○○即為綽號「大仁」之人，迭據證人丁○○供述在
      卷，核與證人李宗佑之證詞相符，另查丁○○本案犯行經
      檢察官於92年6 月30日提起公訴，此有起訴書在卷足憑，
      參以丁○○收受該起訴書後，於92年8 月15日（接見紀錄
      上所蓋印章誤為92年7 月15日，印章下端手寫之日期方屬
      正確）前去台灣桃園監獄接見被告戊○○時曾提及如何將
      該起訴書交給戊○○看，且查丁○○於92年8 月21日再度
      前去接見被告戊○○時，又提及「他們說東西（本院查應
      是指Ｋ他命）是你賣的」云云，此有卷附台灣桃園監獄所
      檢送受刑人戊○○會客接見紀錄足憑（原本院92年度訴字
      第1365號卷第106 頁、第118 頁），凡此足見戊○○即是
      「大仁」無誤。
（九）至被告戊○○雖另辯稱：該扣案毒品係伊向丙○○所購買
      ，夾鍊袋外面伊有碰，但是沒有碰裡面的毒品。如果裡面
      25罐Ｋ他命上有丙○○的指紋，但是沒有伊的指紋，就可
      以證明扣案毒品是丙○○所販售給伊。經查：扣案第三級
      毒品Ｋ他命25罐，經送驗瓶身指紋，鑑驗結果未檢驗出指
      紋可資比對，此有內政部警政署刑事警察局94年11月10日
      刑紋字第0940170384號鑑驗書1 份附卷足憑，是尚無從為
      有利或不利於被告之認定。
（十）又查證人丁○○於警訊及偵查中亦提及販入與販出Ｋ他命
      間，有相當多之利潤價差存在（偵查卷第10頁正面、第47
      頁正面），復觀以第三級毒品Ｋ他命物稀價昂，取得不易
      ，且為政府嚴予查緝取締之違禁物，而非法販賣第三級Ｋ
      他命之刑責甚重，凡非法販賣第三級Ｋ他命者苟無利潤可
      圖，衡情應無甘冒被查緝法辦重刑之危險而無端代替他人
      運送之理。再查戊○○、丁○○、林克秉間倘無相當程度
      之信賴基礎，丁○○、林克秉又何須至愚甘冒被警查獲之
      風險，平白無故搭載被告替戊○○運送上開毒品前去交付
      丙○○？且戊○○又何能如此信賴而交付上開毒品予被告
      丁○○、林克秉，而不擔心遭其等出賣？據上說明，堪認
      被告戊○○應有與丁○○、林克秉共同意圖營利，基於販
      賣第三級毒品Ｋ他命之犯意聯絡及行為分擔，於戊○○與
      丙○○達成販賣Ｋ他命之共識後，嗣再由林克秉騎機車搭
      載丁○○前去交付毒品，而為本件犯行等情，應可認定。
二、綜上所述，本件事證已臻明確，被告前開所辯，要屬空言避
    就推諉圖卸之詞，殊無可採。本件被告犯行洵堪認定，應予
    依法論科。
三、查被告行為後，被告犯本件販賣第三級毒品犯行後，毒品危
    害防制條例業於93年1 月9 日修正施行，惟就修正前及修正
    後之毒品危害防制條例第4 條第3 項關於販賣第三級毒品罪
    之規定均為「製造、運輸、販賣第三級毒品者，處5 年以上
    有期徒刑，得併科新臺幣5 百萬元以下罰金。」，其構成要
    件、刑度均無不同，顯非涉及構成要件及法律效果之變更，
    無庸為新舊法之比較，應逕行適用修正後之新法。再者，沒
    收屬從刑，毒品危害防制條例第18條、第19條有關沒收之規
    定雖經修正，惟主刑既適用修正後之新法，有關沒收之規定
    自應從之。另本件被告行為後，刑法及刑法施行法部分條文
    亦經修正公布，並均於95年7 月1 日施行。修正後刑法第2
    條第1 項之規定，係規範行為後法律變更所生新舊法律比較
    適用之準據法，於修正後刑法施行後，應適用修正後刑法第
    2 條第1 項規定之「從舊從輕」之原則為比較；修正後刑法
    第2 條第2 項，則為同條第1 項之特別規定，於修正後刑法
    施行後，關於非拘束人身自由之保安處分，應依修正後刑法
    第2 條第2 項之規定，適用裁判時之法律。又修正後刑法第
    35條，乃刑之重輕之法定次序與標準，應適用裁判時之修正
    後刑法第35條之規定。修正後刑法第2 條第1 項係採「從舊
    從輕」原則，適用最有利於行為人之法律。既曰法律，自較
    刑之範圍為廣；除法律有特別規定者（如修正後刑法第2 條
    第2 項非拘束人身自由之保安處分適用裁判時法，修正後刑
    法施行法第9 條之3 規定之情形），應依其規定；或事關執
    行之緩刑之宣告，或犯罪在刑法修正施行前，自首在刑法施
    行後之自首部分，或程序之規定（程序從新，如刑法第40
    條沒收宣告之程序規定），應適用裁判時之修正後刑法之規
    定外；依修正後刑法第2 條第1 項比較時，應就「罪、刑」
    有關之共犯、未遂犯、連續犯、牽連犯、結合犯以及累犯加
    重、自首減輕暨其他法定加減原因（如身分加減）與加減例
    等一切情形，綜其全部之結果而為比較後，予以整體適用，
    不能割裂而分別適用有利益之條文。關於易科罰金之折算標
    準、易服勞役之折算標準及期限、罰金與死刑是否併予執行
    、多數有期徒刑定應執行之刑時之最高刑期之限制等之修正
    ，事涉行為人易刑折算標準金額之多寡與期限之長短及定執
    行刑時能否就罰金刑併予執行或有期徒刑定應執行之刑時最
    高度之限制，亦均屬依修正後刑法第二條第一項所應比較適
    用法律之範圍。拘束人身自由之保安處分，並非屬修正後刑
    法第2 條第2 項規定應適用裁判時法之範圍，除有特別規定
    者外，亦屬應依修正後刑法第2 條第1 項比較適用之法律；
    從刑附屬於主刑，除法律有特別規定者外，依主刑所適用之
    法律（以上參考最高法院95年5 月23日刑事庭第8 次會議決
    議及最高法院24年上字第4634號、24年上字第5292號、27年
    上字第2615號判例）。茲首就與本案有關且於為刑之宣告前
    須先行及連帶確定應如何適用之法律修正情形列述如下：
（一）與罪、刑有關且須依修正後刑法第2 條第1 項規定為利、
      弊之比較以定如何適用之法律變更部分：
   1、關於共同正犯規定部分，修正前刑法第28條規定：「二人
      以上共同實施犯罪之行為者，皆為正犯」，修正後則規定
      ：「二人以上共同實行犯罪之行為者，皆為正犯」，揆諸
      本條之修正理由係為釐清陰謀共同正犯、預備共同正犯、
      共謀共同正犯是否合乎本條規定之正犯要件，而修正後之
      規定僅限縮在「實行」概念下之共同參與行為，始成立共
      同正犯。而本案被告戊○○與丁○○、林克秉共同販賣第
      三級毒品之犯行，均屬實行犯罪行為之正犯。
   2、本件被告行為時之刑法第33條第5 款原規定「主刑之種類
      如左：五、罰金：一元以上。」嗣刑法第33 條第5款修正
      為：「主刑之種類如下：五、罰金：新臺幣一千元以上，
      以百元計算之。」，是依修正後之法律，所得科處之罰金
      刑最低為新臺幣1,000 元，而依被告行為時之刑罰法律，
      即修正前刑法第33條第5 款規定罰金最低額1 元計算，罰
      金刑最低額為銀元1 元，換算為新臺幣最低額僅為新臺幣
      3 元，是以修正前刑法之規定較有利於被告。
   3、綜上，比較上述修正前、後之刑罰法律，修正後相關刑法
      法律規定並非較有利於被告。揆諸前揭最高法院決議及修
      正後刑法第2 條第1 項之「從舊從輕」原則，綜其全部罪
      刑之結果而為比較，自應適用被告行為時即修正前刑法相
      關規定，作為論罪科刑之依據。
（二）毋須依修正後刑法第2 條第1 項規定為利、弊之比較以定
      如何適用之法律修正部分：
   1、刑法第11條原規定「本法總則於其他法令有刑罰之規定者
      ，亦適用之。但其他法令有特別規定者，不在此限。」，
      經修正為「本法總則於其他法律有刑罰或保安處分之規定
      者，亦適用之。但其他法律有特別規定者，不在此限。」
      ，亦即為使法規範明確，將「法令」修正為「法律」以符
      合法律保留及罪刑法定原則，復就解釋上認為「有刑罰之
      規定」包含保安處分部分亦予以明文化，是以此一修正並
      未涉及實體國家刑罰權之有無暨其範圍之更迭，非屬與罪
      、刑有關且須與之整體依修正後刑法第2 條第1 項之規定
      為新、舊法比較以同其適用之「法律變更」，惟本條修正
      之目的既為符法律保留及罪刑法定原則暨規範明確性之要
      求，當以修正後之規定較能契合刑罰之本質兼更具規範之
      實質妥當性暨進步性，因之，基於「法與時轉則治」之理
      念，此部分自應適用修正後規定。
   2、刑法第38條第1 項第1 款有關違禁物之沒收，修正前原規
      定「左列之物沒收之：一、違禁物。」，經修正為「下列
      之物沒收之：一、違禁物。」，兩者僅為文字修正，並未
      涉及法律效果之變更，揆諸上開說明，自亦非屬法律變更
      ，無庸為新、舊法之比較，而應逕行適用修正後之規定。
四、按Ｋ他命係業經公告列為毒品危害防制條例第2 條第2 項第
    3 款之第三級毒品，禁止非法持有、施打、吸用、製造、運
    輸或販賣。核被告所為，係犯修正後毒品危害防制條例第4
    條第3 項販賣第三級毒品罪。被告丁○○、乙○○與戊○○
    ，就上開犯行具有犯意聯絡及行為分擔，均為共同正犯。又
    本件共同正犯丁○○於本案為警查獲逮捕之前，已將所攜帶
    之25罐Ｋ他命交付丙○○，業經丁○○證述在卷（偵查卷第
    9 頁正面、第68頁反面），核與丙○○與林克秉所證（偵查
    卷第11頁反面、第13頁反面、第49頁反面、第51頁正面）相
    符，並經證人即獲案警員王仁甫證述在卷（偵查卷第75頁正
    面）。顯見丁○○於經警查獲前已將買賣標的即25罐Ｋ他命
    交付給丙○○，則雙方當已完成毒品Ｋ他命之買賣交易甚明
    。因此縱丙○○尚未交付金錢給戊○○，亦無解於被告戊○○販賣第三級毒品罪之成立，附此敘明。爰審酌被告為圖私
    利，販賣毒品戕害他人身心，影響國家禁毒政策，犯罪經查
    獲後，竟毫無悔意，矢口否認犯行，並一再更易供詞內容以
    求矯飾，態度不佳，並其犯罪手段、目的、販賣之第三級毒
    品數量甚鉅與所生危害等一切情狀，量處如主文所示之刑。
    末按「毒品危害防制條例第2 條第2 項規定，毒品依其成癮
    性、濫用性及對社會危害性分為四級，並就製造、運輸、販
    賣、意圖販賣而持有、以非法方法使人施用、引誘他人施用
    及轉讓等不同品項毒品之行為，分別定其處罰。至施用或持
    有第三、四級毒品，因其可罰性較低，故予除罪化，僅就施
    用及持有第一、二級毒品科以刑罰。惟鑑於第三、四級毒品
    均係管製藥品，特於同條例第11條之1 明定無正當理由，不
    得擅自持有；第18條第1 項後段復規定查獲之第三、四級毒
    品，無正當理由而擅自持有者，沒入銷燬之。從而，依同條
    例第18條第1 項後段應沒入銷燬之毒品，專指查獲之施用、
    持有第三、四級毒品而言；倘係查獲之製造、運輸、販賣、
    意圖販賣而持有、以非法方法使人施用、引誘他人施用或轉
    讓之第三、四級毒品，既屬同條例相關法條明文規定處罰之
    犯罪行為，即非該條項應沒入銷燬之範圍。又同條例第19條
    第1 項所定『供犯罪所用或因犯罪所得之物』，係指犯第4
    條至第9 條、第12條、第13條或第14條第1 項、第2 項之罪
    所用或所得之物，不包括毒品本身在內，自不得為第三、四
    級毒品之沒收依據（以犯第四條第三項販賣第三級毒品罪為
    例，其供犯罪所用之物，當指『供販賣第三級毒品所用之物
    』而言；第三級毒品本身為販賣之標的，為遂行販賣該毒品
    使用之物，始屬『供犯罪《犯第四條第三項之販賣第三級毒
    品罪》所用之物』，其理至明）。同條例對於查獲之製造、
    運輸、販賣、意圖販賣而持有、以非法方法使人施用、引誘
    他人施用及轉讓第三、四級毒品之沒收，並無特別規定，如
    其行為已構成犯罪，則該毒品即屬不受法律保護之違禁物，
    應回歸刑法之適用，依刑法第38條第1 項第1 款之規定沒收
    之。」，最高法院著有95年度台上字第4358號、95年度台上
    字第911 號判決可資參照。扣案之上開毒品25罐（總毛重55
    .6 公 克，總淨重18.59 公克，經取樣0.4 公克化驗，驗餘
    淨重18.19 公克），經送鑑後均含有第三級毒品愷他命（即
    Ｋ他命）成分，有上開鑑驗通知書1 紙附卷可參，揆諸上開
    規定，應依修正後刑法第38條第1 項第1 款之規定宣告沒收
    。扣案配用「0000000000」門號三星廠牌Ａ２００型行動電
    話機具1 具（不含ＳＩＭ卡），均係戊○○所有供犯本件販
    賣第三級毒品罪所用之物，業據證人丙○○、丁○○供明在
    卷，應依修正後毒品危害防制條例第19條第1 項規定宣告沒
    收，又上開行動電話機具1 具既經扣案，在實體上即無全部
    或一部不能沒收之虞，故無依同條項之規定贅知「如全部或
    一部不能沒收時，追徵其價額」之必要。扣案「0000000000
    」門號ＳＩＭ卡1 枚，雖係被告所持用，惟行動電話服務須
    以晶片卡（即ＳＩＭ卡）為使用介面，因此電信公司於出租
    行動電話門號予消費者使用時，即同時附帶提供晶片卡給消
    費者作為門號使用之介面，該晶片卡既屬消費者使用租賃門
    號所必須之物，依租賃關係債之本旨觀之，除契約雙方當事
    人明示約定該晶片卡之所有權歸屬門號租賃者外，則尚難僅
    以電信公司接受消費者申辦門號並將該門號開通上線，即認
    電信公司於出租門號之際，同時將依租賃關係應提供與消費
    者以使消費者使用租賃門號之該晶片卡所有權，一併移轉於
    消費者。至租賃契約消滅時，電信公司是否拋棄該晶片卡之
    所有權，而使消費者無庸繳還該晶片卡，與晶片卡所有權歸
    屬之判斷，係屬二事。又被告所持用之「0000000000」門號
    ，係用戶名稱「TUAKSA SANCHAT」之人向電信業者「台灣大
    哥大股份有限公司」（下稱「台灣大哥大」）所承租之預付
    卡型門號，此有台灣大哥大股份有限公司基本資料查詢1 紙
    附卷可參。而該公司預付卡門號租賃服務契約，任何人於該
    公司之網站上皆可自由查詢。經查該公司上開服務契約中既
    無晶片卡歸屬權之特別約定，揆諸上開法理，自應認扣案「
    0000000000」門號ＳＩＭ卡1 枚，仍屬「台灣大哥大」所有
    ，而非被告戊○○所有供犯本件販賣第三級毒品所用之物；
    至本件扣案雖另尚有配用「0000000000」門號行動電話機具
    1 具及ＳＩＭ卡1 枚，惟該物品分別為證人丙○○所有及持
    用，亦係被告戊○○及共同正犯丁○○、林克秉所有供犯本
    件販賣第三級毒品罪所用或所得之物；另本件扣案現金6,00
    0 元，依證人丙○○於警訊及初次偵查中所述，該現金6,00
    0 元係彼要清償之前所欠戊○○之金錢，該次購買Ｋ他命之
    價錢1 萬元，彼已與戊○○約好下次再給付等語（參見偵查
    卷第12頁正面），且並無其他積極證據足以認定該6,000 元
    係本件毒品交易所得之物，均爰不另為沒收之諭知，併此敘
    明。
五、公訴意旨略以：被告戊○○與丁○○、林克秉3 人均明知Ｋ
    他命（Ketamine）係業經公告列為毒品危害防制條例第2 條
    第2 項第3 款之第三級毒品，不得運輸，除前揭經本院論罪
    科刑之共同販賣Ｋ他命與丙○○犯行外，就戊○○於91年11
    月9 日凌晨3 時許，在林克秉位於桃園縣桃園市○○○路○
    段59號5 樓之3 住處內，指示林克秉自該住處騎乘機車附載
    丁○○攜帶扣案第三級毒品Ｋ他命25罐，共同運輸前往桃園
    縣桃園市○○路與和平路口之ＯＫ便利商店前與丙○○進行
    毒品交易乙節，認被告戊○○尚涉犯毒品危害防制條例第4
    條第3 項運輸第三級毒品罪嫌。經查：
（一）本件被告戊○○與丁○○、乙○○共同運輸第三級毒品Ｋ
      他命之事實，業據檢察官在起訴書犯罪事實欄內載明，是
      已起訴。起訴書漏引犯毒品危害防制條例第4 條第3 項之
      運輸第三級毒品罪，於起訴效力不生影響，合先敘明。
（二）按毒品危害防制條例所指之「運輸」毒品，雖不限於國際
      間輸入、輸出關係之運輸，惟國內之運輸，仍應以所運輸
      之毒品有在兩區域間，具有輸出或輸入之作用為其構成要
      件，如係在同一區域內就本即存在之毒品為搬運或攜帶，
      而無自某區域輸入，或輸出某區域外之行為，尚難謂為本
      條例所稱之「運輸」，最高法院27年滬上字第42號判例意
      旨參照。次按「所謂運輸者，一、運輸二字包括國際間及
      國內而言。二、以運輸之意思由甲地運到乙地之行為謂之
      運輸（即其意思非販賣、非持有而為運輸之意思，其行為
      係由甲地運到相當距離之乙地並含有運輸之作用者）。」
      ，最高法院24年總會決議第38則可資參照。據此，毒品危
      害防制條例第4 條各項所謂之運輸，即行為人僅基於單純
      運輸之意思而為運輸，並無他項目的可言。本件被告戊○○指示乙○○載丁○○，將欲販售與丙○○之扣案25罐Ｋ
      他命，自林克秉位於桃園縣桃園市○○○路○ 段59號5 樓
      之3 住處攜帶至桃園縣桃園市○○路與和平路口之ＯＫ便
      利商店前交付丙○○之過程，係以販賣目的而從事於搬運
      之行為，且搬運Ｋ他命之路程同在桃園市內，僅屬短途持
      送，顯非屬毒品危害防制條例第4 條所規範之運輸行為。
      是公訴意旨認被告戊○○涉犯毒品危害防制條例第4 條第
      3 項運輸第三級毒品罪嫌，顯有誤會。惟依起訴書所載意
      旨，公訴人認被告戊○○係以指示丁○○、林克秉攜帶扣
      案Ｋ他命25罐交付丙○○為方法，遂行販賣Ｋ他命與丙○○之結果，是公訴意旨顯認被告戊○○涉犯之運輸第三級
      毒品罪嫌如成立犯罪，與前開論罪科刑之部分具牽連犯之
      裁判上一罪關係，爰不另為無罪之諭知，附此敘明。
據上論斷，應依刑事訴訟法第299 條第1 項前段，修正後毒品危
害防制條例第4 條第3 項、第19條第1 項，修正後刑法第2 條第
1 項前段、第11條前段、第38條第1 項第1 款，修正前刑法第28
條、第55條，判決如主文。
本案經檢察官許曉微到庭執行職務。
中　　華　　民　　國　　96　　年　　6 　　月　　26　　日
                  刑事第十一庭審判長法　官  蔡榮澤
                                    法  官  魏于傑
                                    法  官  林蕙芳
以上正本證明與原本無異。
如不服本判決，應於判決送達後10日內向本院提出上訴狀（應附
繕本），上訴於臺灣高等法院。
      　　　　　　　　　　　　　　　書記官　李佩玲
中　　華　　民　　國　　96　　年　　6 　　月　　28　　日
毒品危害防制條例第4條第3項
製造、運輸、販賣第三級毒品者，處 5 年以上有期徒刑，得併科
新臺幣 5 百萬元以下罰金。
